【裁判字號】    97,訴,2875
【裁判日期】    971128
【裁判案由】    搶奪
【裁判全文】
臺灣臺中地方法院刑事判決              97年度訴字第2875號
公  訴  人  臺灣臺中地方法院檢察署檢察官
被      告  乙○○
                    現另案於臺灣臺中看守所羈押中
上列被告因搶奪案件，經檢察官提起公訴（97年度偵字第10048
號），被告於準備程序就被訴事實為有罪之陳述，本院合議庭裁
定由受命法官獨任進行簡式審判程序，判決如下：
    主    文
乙○○共同犯搶奪罪，累犯，處有期徒刑捌月。
    犯罪事實
一、乙○○前於民國92年間，因搶奪、竊盜等案件，經本院以92
    年度訴字第2648號判處有期徒刑1年，於94年1月8日縮刑期
    滿執行完畢。仍不知悔改，與另1真實姓名年籍不詳之成年
    男子，共同基於不法所有意圖及搶奪之犯意聯絡，於97年2
    月24日晚上10時45分許，在臺中市○○路○段88號前，由另1
    名真實姓名年籍不詳之成年男子騎乘車牌號碼不詳之重型機
    車搭載乙○○，趁甲○○在路上行走不備之際，由乙○○下
    手搶奪甲○○之黑色布質皮包〔內有甲○○之國民身分證、
    健保卡、現金新臺幣 (下同)2,000元、OKWAP廠牌序號00000
    0000000000號行動電話1支〕，乙○○搶得甲○○之上開行
    動電話後，隨即交由不知情之姐姐張思秋使用。嗣於97年4
    月8日下午7時20分許，為警在臺中縣神岡鄉○○路28之2號
    ，查獲張思秋持有上開行動電話及第一級毒品海洛因 (毛重
    3公克)（張所涉違反毒品危害防制條例部分由臺灣臺中地方
    法院檢察署檢察官另案偵辦），循線始查悉上情。
二、案經甲○○訴由臺中市警察局第二分局報請臺灣臺中地方法
    院檢察署檢察官偵查起訴。
    理    由
一、上揭犯罪事實，業據被告乙○○於本院訊問時坦承不諱，核
    與證人即被害人甲○○於警詢所指述及檢察官訊問時具結證
    述之情節相符，並據證人甲○○於警詢時指認無訛在卷，有
    臺中市警察局指認犯罪嫌疑人紀錄表1份附卷可參，且據證
    人張思秋於警詢有另案共同正犯即證人魏倖鋒在檢察官訊問
    時具結證述屬實在卷，復有贓物認領保管單1張、相關查證
    照片14張在卷足佐，而上開行動電話於97年2月25日最後1次
    使用甲○○申請之門號0000000000號後，即係於同年月27日
    下午4時31分許，由證人張思秋插用門號0000000000號使用
    之情，亦有遠傳電信股份有限公司函附序號00000000000000
    0號行動電話通聯紀錄1份在卷足憑，是被告之自白核與事實
    相符，本件事證明確，其上揭犯行應堪認定。另按對於未發
    覺之罪自首而受裁判者，得減輕其刑，刑法第62條前段定有
    明文；所謂自首，係以犯人在犯罪未發覺之前，向該管公務
    員申告犯罪事實，而受裁判為已足。且犯罪人在其犯罪未發
    覺前，向該管公務員告知其犯罪，不以自動到案向該管公務
    員告知為必要，即因其他犯罪受追問時，告知其未發覺部分
    之犯罪，而接受審判，仍不失為刑法上之自首；犯人在犯罪
    未發覺之前，向檢察官或司法警察官告知其犯罪，而不逃避
    接受裁判，即與刑法第62條規定自首之條件相符，不以言明
    自首並願受裁判為必要；本件被告於本院審理時雖供稱其於
    97年10月20日因另案通緝到案後已向警方自首坦認本件犯行
    之詞 (見本院卷頁57反) ，惟被告所涉本件搶奪犯行，業經
    臺灣臺中地方法院檢察署檢察官於97年7月14日提起公訴並
    繫屬於本股，是被告於97年10月20日通緝到案後自白為本件
    搶奪犯行，性質上係屬「犯後坦承犯行」，與上揭「犯罪未
    發覺前自首犯罪」之情形不同，況被告於警詢及檢察官偵訊
    時均仍否認犯行，且辯述前開行動電話係其於97年3月初某
    日在臺中市○○路之跳蚤市場以1,200元買的之詞，亦難謂
    有何自首並願受裁判之意思，故被告供稱其已自首本件搶奪
    犯行，容有誤會，併此敘明。
二、核被告所為，係犯刑法第325條第1項之搶奪罪；被告與另1
    真實姓名年籍不詳之成年男子，就上開搶奪犯行，有犯意聯
    絡及行為分擔，為共同正犯；被告前於92年間，因搶奪、竊
    盜等案件，經本院以92年度訴字第2648號判處有期徒刑1 年
    ，於94年1月8日縮刑期滿執行完畢，此有臺灣高等法院被告
    前案紀錄表及臺灣臺中地方法院檢察署刑案資料查註紀錄表
    各1份在卷可憑，其受徒刑之執行完畢後5年以內故意再犯本
    件有期徒刑以上之罪，構成累犯，應依刑法第47條第1項規
    定加重其刑；爰審酌被告不思以正常途徑賺取財物，反以暴
    力手段搶奪他人財物，危害社會安全秩序，惡行非輕，以及
    所搶得物品價值之犯罪所生危害，並其於犯罪後終能於本院
    訊問時坦承犯行，態度尚可等一切情狀，量處如主文所示之
    刑，以示懲儆。
據上論斷，應依刑事訴訟法第273條之1條第1項、第299條第1項
前段，刑法第28條、第325條第1項、第47條第1項，判決如主文
。
本案經檢察官顏偉哲到庭執行職務。
中    華    民    國    97    年    11    月    28    日
                        刑事第三庭  法  官  楊曉惠
以上正本證明與原本無異。
如不服本判決應於收受送達後10日內向本院提出上訴書狀，並應
敘述具體理由；其未敘述上訴理由者，應於上訴期間屆滿後20日
內向本院補提理由書（均須按他造當事人之人數附繕本）「切勿
逕送上級法院」。
                                    書記官  廖鳳美
中    華    民    國    97    年    11    月    28    日
附錄本案論罪科刑法條：
刑法第325條第1項
意圖為自己或第三人不法之所有，而搶奪他人之動產者，處6月
以上5年以下有期徒刑。


司法院資訊處製作；財團法人民間司法改革基金會備份。
